# 预计负债转给第三方的会计处理

提问人：vienne007 时间：2019-12-17 08:05:17
请问：售后服务、发生质量争议计提的预计负债，计入销售费用，由于公司即将注销，终止业务，转移给第三方公司管理，是按原来的处理冲回吗？
借：预计负债
贷：销售费用
那么今年销售费用-销售保证准备金附注披露明细会出现大额负数，正常吗？
谢谢！

回答人：chenyiwei
如果确定与本企业已售出产品相关的质保责任转移给第三方，则第三方是否要求本企业支付合理的对价？此时应当将需要支付给第三方的款项首先从该项预计负债中列支，不足部分继续计入销售费用。对确定确实无需承担后续责任的，才能将该项预计负债的余额予以转回。